臺灣桃園地方法院民事簡易判決
111年度壢簡字第113號
原      告  何禹錞  
被      告  王仁俊  
上列當事人間請求損害賠償事件，本院於民國111年7月26日言詞
辯論終結，判決如下：
    主    文
一、被告應給付原告新臺幣（下同）12萬2,606元。
二、原告其餘之訴駁回。
三、訴訟費用2,870元，由被告負擔1,347元，餘由原告負擔。
四、本判決第一項得假執行。
　　事實及理由
壹、程序方面
　　被告經合法送達，無正當理由未於言詞辯論期日到場，經核
    無民事訴訟法第386條各款所列情形，爰依原告聲請，由其
    一造辯論而為判決。
貳、實體方面
一、原告主張：
　　被告於民國110年4月18日22時49分許，駕駛車牌號碼0000-0
    0號自用小客車行經桃園市中壢區領航南路三段與高鐵站前
    西路二段口時，因未依號誌指示左轉，致與原告駕駛訴外人
    金瑩交通事業有限公司所有之車牌號碼000-0000號營業小客
    車碰撞（下稱系爭車輛）。系爭車輛經送廠維修後，維修費
    用總計為25萬元，扣除保險公司給付之10萬元理賠金，原告
    尚有15萬元之損失（其中工資3萬4,400元、烤漆1萬4,000元
    、零件10萬1,600元），並因系爭車輛於維修期間一個月無
    法載客，原告以發生本件車禍事故前三個月平均收入，計算
    一個月之營業損失為11萬1,323元【計算式：（114,658元＋9
    7,640元＋121,672元）÷3＝111,323元，元以下四捨五入】，
    嗣金瑩交通事業有限公司將系爭車輛損害賠償請求權讓與原
    告。為此，爰依侵權行為之法律關係，提起本件訴訟。並聲
    明：被告應給付原告26萬1,323元。
二、被告經合法通知，未於言詞辯論期日到場，亦未提出書狀作
    何聲明或陳述。
三、本院之判斷：
　㈠原告上開主張之事實，業據提出桃園市政府警察局道路交通
    事故當事人登記聯單、桃園市○○區○○○○○0000000號解不成立
    證明書、鑫泰汽車修理廠維修估價單及免用統一發票（二聯
    式）、優酷國際有限公司Q TAXI車隊車資證明、債權讓與證
    明書等件為證（見本院卷第6頁至第16頁、第48頁至第48-3
    頁），復經本院當庭勘驗行車紀錄器錄影光碟，並依職權向
    桃園市政府警察局中壢分局調閱交通事故調查卷宗確認屬實
    （見本院卷第22頁至第43頁），而被告經相當時期受合法之
    通知，而於言詞辯論期日不到場，亦未提出書狀爭執，依民
    事訴訟法第436條第2項、第280條第3項準用同條第1項前段
    之規定，視同自認，堪信原告上開主張為真。參以本件事故
    發生當時天候晴、夜間有照明、柏油路面乾燥無缺陷亦無障
    礙物，視距良好，客觀上並無不能注意之情事，有道路交通
    事故調查報告表㈠附卷可稽（見本院卷第26頁），被告未依
    號誌指示左轉，致與系爭車輛發生碰撞，自應對系爭車輛所
    受之損害負賠償責任。
　㈡按不法毀損他人之物者，被害人得請求賠償其物因毀損所減
    少之價額，民法第196條定有明文。依前揭規定請求賠償物
    被毀損所減少之價額，得以修復費用為估定之標準，但以必
    要者為限，而修理材料以新品換舊品，應予折舊（最高法院
    77年度第9次民事庭會議決議參照）。而原告既係以新零件
    替代舊零件，自應就零件費用計算並扣除折舊，始屬公平。
    本院依「營利事業所得稅結算申報查核准則」第95條第8項
    ：「固定資產提列折舊採用定率遞減法者，以1年為計算單
    位，其使用期間未滿1年者，按實際使用之月數相當於全年
    之比例計算之，不滿1個月者，以月計。」之規定，另依行
    政院所頒「固定資產耐用年數表」及「固定資產折舊率表」
    之規定，系爭車輛即運輸業用客車之耐用年數為4年，依定
    率遞減法每年折舊千分之438，其最後一年之折舊額，加歷
    年折舊累積額，總和不得超過該資產成本原額之10分之9之
    計算結果，系爭車輛係於107年6月出廠，此有公路監理電子
    閘門車號查詢汽車車籍資料可查（見本院卷第42頁），迄本
    件車禍發生時即110年4月18日，已使用2年11月，則零件扣
    除折舊後之修復費用估定為1萬9,206元【計算式詳如附表】
    ，加計其餘非屬零件之工資3萬4,400元、烤漆1萬4,000元，
    系爭車輛回復原狀之必要費用估定為6萬7,606元【計算式：
    19,206元＋34,400元＋14,000元＝67,606元】。
　㈢原告另主張其受有因修車導致30日不能營業之11萬1,323元營
    業損失，並提出上開維修估價單及車資證明為憑（見本院卷
    第16頁、第48-1頁）。然前開車資證明所載月營收金額，非
    為扣除成本之淨盈利，參以桃園市計程車客運商業同業公會
    桃計客發字第109080號函載：「茲證明本市計程車駕駛每月
    營業收入淨額為新台幣五萬元至五萬五千元」等情（見本院
    卷第52頁），為原告所不爭執（見本院卷第50頁背面），堪
    認原告平均每月營業收入應介於為5萬元至5萬5,000元之間
    ，則原告就30日營業損失部分請求5萬5,000元方屬合理，逾
    此部分即屬無據，應無理由。
四、從而，本件被告應負之賠償金額為12萬2,606元【計算式：6
    7,606元＋55,000元＝122,606元】，是以原告請求被告賠償金
    額於上開範圍內，核屬有據，應予准許；逾此範圍之請求即
    屬無據，應予駁回。
五、本件原告勝訴部分係就民事訴訟法第427條第1項訴訟適用簡
    易程序所為被告敗訴之判決，依同法第389條第1項第3款規
    定，爰依職權宣告假執行。
六、訴訟費用負擔之依據：民事訴訟法第79條，並依職權確定訴
    訟費用額為第一審裁判費2,870元。
中　　華　　民　　國　　111 　年　　8 　　月　　12　　日
                  中壢簡易庭  法  官  劉哲嘉
以上為正本係照原本作成。
如不服本判決，應於送達後二十日內，向本院提出上訴狀並表明
上訴理由，如於本判決宣示後送達前提起上訴者，應於判決送達
後二十日內補提上訴理由書（須附繕本）。
如委任律師提起上訴者，應一併繳納上訴審裁判費。
中　　華　　民　　國　　111 　年　　8 　　月　　12　　日
　　　　　　　　　　　　　　　書記官  陳香菱
附表
-----
折舊時間金額
第1年折舊值        101,600×0.438=44,501
第1年折舊後價值    101,600-44,501=57,099
第2年折舊值        57,099×0.438=25,009
第2年折舊後價值    57,099-25,009=32,090
第3年折舊值        32,090×0.438×(11/12)=12,884
第3年折舊後價值    32,090-12,884=19,206